【裁判字號】    97,抗,950
【裁判日期】    970826
【裁判案由】    聲請發給開庭錄音光碟
【裁判全文】
臺灣高等法院臺中分院刑事裁定           97年度抗字第950號
抗  告  人
即 聲請 人  甲○○
上列抗告人因聲請發給開庭錄音光碟案件，不服臺灣苗栗地方法
院中華民國97年7月17日裁定（97年度聲字第610號）提起抗告，
本院裁定如下：
    主  文
抗告駁回。
    理  由
一、聲請意旨略以：聲請人即被告甲○○，為了解本院96年度訴
    字第531號案，民國（下同）96年8月23日及96年10月2日開
    庭之過程內容，爰依96年7月4日增訂刑事訴訟法第33條第2
    項無辯護人之被告於審判中得預納費用請求付予卷內筆錄之
    影本，及法庭錄音辦法第7條之規定，再次狀請准許交付本
    案於96年8月23日及96年10月2日開庭之錄音光碟云云。
二、原裁定意旨略以：按關於聲請人甲○○請求交付本院96年度
    訴字第531號案件於96年8月23日及96年10月2日開庭錄音光
    碟之聲請，業經本院於同年10月8日以96年度聲字第638號及
    657號裁定駁回並經臺灣高等法院臺中分院以96年度抗字第
    929號裁定駁回聲請人抗告，而確定在案。茲聲請人就同一
    案件聲請本院交付開庭錄音光碟，自係違反一事不再理原則
    ，為不合法，爰予以裁定駁回聲請人之聲請云云。
三、抗告意旨略以：法庭錄音辦法於第6條第2項規定，法院應依
    第1項聲請播放錄音內容核對，核對結果，書記官如認其筆
    錄確有誤記或遺漏者，應即依錄音內容更正之。又96年7月4
    日增訂刑事訴訟法第33條第2項無辯護人之被告於審判中得
    預納費用請求付與卷內筆錄之規定，必須有配套之發給開庭
    錄音光碟，供被告播放錄音和對筆錄，始符增訂刑事訴訟法
    第33條第2項保障無辯護人之被告最低防禦權之立法宗旨云
    云。
四、查聲請人於原審法院96年度訴字第531號誹謗案件審理中，
    曾向原審法院聲請發給96年8月23日及96年10月2日之開庭錄
    音光碟，經該院以96年度聲字第638號裁定駁回聲請人之聲
    請後，聲請人不服提起抗告，嗣經本院於96年11月2日以96
    年度抗字第929號裁定駁回聲請人之抗告而告確定在案，有
    本院96年度抗字第929號刑事裁定1份在卷可稽。茲聲請人就
    同一案件再行聲請交付上開開庭錄音光碟，自屬違反一事不
    再理原則，是原審予以裁定駁回，於法並無不合。聲請人抗
    告意旨徒憑己見，任意指摘原裁定不當，並無理由，應予駁
    回。
五、據上論結，應依刑事訴訟法第412條，裁定如主文。
中    華    民    國    97    年     8    月    26    日
            刑事第八庭  審判長法  官  羅  得  村
                              法  官  吳  進  發
                              法  官  劉  榮  服
上列正本證明與原本無異。
不得再抗告。
                              書記官  周  巧  屏
中    華    民    國    97    年     8    月    26    日


司法院資訊處製作；財團法人民間司法改革基金會備份。
